臺灣橋頭地方法院民事判決
  111年度岡簡字第31號
原      告  凱泉生活家B棟管理負責人蘇昆成

訴訟代理人  許世民  
被      告  陳碧霞  
訴訟代理人  蘇健來  
上列當事人間請求給付管理費事件，本院於民國111年9月28日言
詞辯論終結，判決如下：
    主  文
被告應給付原告新台幣252,000元，及自民國110年7月25日起至
清償日止，按週年利率百分之5計算之利息。
訴訟費用由被告負擔。
本判決得假執行；但被告如以新台幣252,000元為原告預供擔保
，得免為假執行。
    事實及理由
一、原告主張：原告為凱泉生活家B棟依法推舉之管理負責人，
    被告為坐落高雄市燕巢區橫山段102至105、113至118、122
    至124、127、131至133、137、138、142、164建號建物所有
    權人，係凱泉生活家B棟區分所有權人，惟被告欠繳民國107
    年度至110年度之管理費（每年1期，共4期，每期新台幣（
    下同）3,000元）共252,000元，經原告於110年4月19日催告
    被告繳納，被告仍未繳納，爰依法提起本件訴訟，請求被告
    加計法定遲延利息如數清償等情，並聲明：如主文第1項所
    示。
二、被告則以：凱泉生活家B棟選舉管理負責人之過程不合法，
    且被告與其他住戶將成立管理委員會，自無庸向原告繳納管
    理費等語，資為抗辯，並聲明：原告之訴駁回。
三、查被告為坐落高雄市燕巢區橫山段102至105、113至118、12
    2至124、127、131至133、137、138、142、164建號建物所
    有權人，且凱泉生活家B棟之管理費為每年3,000元，被告未
    向原告繳納107年度至110年度之管理費共252,000元等情，
    為兩造所不爭執，並有建物登記謄本附於臺灣臺北地方法院
    110年度司促字第9691號卷內可稽（見該卷第31-73頁），自
    堪信為實在。
四、本院之判斷：
　㈠按區分所有權人會議，由全體區分所有權人組成，每年至少
    應召開定期會議一次。區分所有權人會議除第28條規定外，
    由具區分所有權人身分之管理負責人、管理委員會主任委員
    或管理委員為召集人。公寓大廈應成立管理委員會或推選管
    理負責人。公寓大廈成立管理委員會者，應由管理委員互推
    一人為主任委員，主任委員對外代表管理委員會。主任委員
    、管理委員之選任、解任、權限與其委員人數、召集方式及
    事務執行方法與代理規定，依區分所有權人會議之決議。但
    規約另有規定者，從其規定。管理委員、主任委員及管理負
    責人之任期，依區分所有權人會議或規約之規定，任期一至
    二年，主任委員、管理負責人、負責財務管理及監察業務之
    管理委員，連選得連任一次，其餘管理委員，連選得連任。
    但區分所有權人會議或規約未規定者，任期一年，主任委員
    、管理負責人、負責財務管理及監察業務之管理委員，連選
    得連任一次，其餘管理委員，連選得連任。區分所有權人會
    議之決議，除規約另有規定外，應有區分所有權人三分之二
    以上及其區分所有權比例合計三分之二以上出席，以出席人
    數四分之三以上及其區分所有權比例占出席人數區分所有權
    四分之三以上之同意行之。區分所有權人會議依前條規定未
    獲致決議、出席區分所有權人之人數或其區分所有權比例合
    計未達前條定額者，召集人得就同一議案重新召集會議；其
    開議除規約另有規定出席人數外，應有區分所有權人三人並
    五分之一以上及其區分所有權比例合計五分之一以上出席，
    以出席人數過半數及其區分所有權比例占出席人數區分所有
    權合計過半數之同意作成決議。公寓大廈管理條例第25條第
    1項、第3項前段、第29條第1項、第2項、第3項、第31條及
    第32條分別定有明文。經查，凱泉生活家B棟於110年3月21
    日召開區分所有權人大會，惟因出席人數不足上開規定之出
    席人數，遂於110年4月11日召開第二次區分所有權人大會，
    並推選蘇昆成為管理負責人，嗣經高雄市燕巢區公所備查在
    案等情，有開會通知、簽到簿、會議記錄及高雄市燕巢區公
    所函在卷可稽（見本院卷第109-121頁及臺灣臺北地方法院1
    10年度司促字第9691號卷第15頁），則原告形式上係經凱泉
    生活家B棟區分所有權人會議決議推選而來，被告辯稱原告
    之法定代理人選舉過程不合法云云，為無可採。
　㈡被告雖辯稱其與其他住戶欲另成立管理委員會，自無庸繳納
    管理費云云，惟原告請求被告繳納部分，為過去欠繳之107
    年度至110年度之管理費，縱使被告將來另行成立管理委員
    會，亦應自另行成立時起，始無庸向原告繳納管理費，自不
    得以此拒絕繳納已積欠之管理費。
　㈢按區分所有權人或住戶積欠應繳納之公共基金或應分擔或其
    他應負擔之費用已逾二期或達相當金額，經定相當期間催告
    仍不給付者，管理負責人或管理委員會得訴請法院命其給付
    應繳之金額及遲延利息。公寓大廈管理條例第21條定有明文
    。查被告積欠原告之管理費已達4期，且原告已催告被告定
    期繳納，有通知書及郵政回執附於臺灣臺北地方法院110年
    度司促字第9691號卷可稽（見該卷第9頁），則原告請求被
    告繳納積欠之管理費共252,000元，於法自屬有據。
五、綜上所述，本件原告依公寓大廈管理條例第21條規定，請求
    被告給付252,000元，及自支付命令送達翌日（即110年7月2
    5日）起至清償日止，按年息5%計算利息，為有理由，應予
    准許。
六、本件為判決基礎之法律關係已臻明確，兩造其餘之攻擊防禦
    方法核與判決結果不生影響，毋庸一一論列，併此敘明。
七、准許宣告假執行、免為假執行及訴訟費用負擔之依據：民事
    訴訟法第389條第1項第3款、第392條第2項、第78條。
中　　華　　民　　國　　111 　年　　10　　月　　5 　　日
                岡山簡易庭  法  官  林昶燁
以上正本係照原本作成。
如對本判決上訴，須於判決送達後20日內向本院提出上訴狀。如
委任律師提起上訴者，應一併繳納上訴審裁判費。
中　　華　　民　　國　　111 　年　　10　　月　　5 　　日
                            書記官  顏崇衛